臺灣宜蘭地方法院刑事判決　　　　　　　　　　　　　九十三年度訴字第一二三號
　　公　訴　人　臺灣宜蘭地方法院檢察署檢察官
　　被　　　告　甲○○
右列被告因違反毒品危害防制條例案件，經檢察官提起公訴（九十三年度毒偵字第一
七二號），及移
被訴事實為有罪之陳述，本院裁定進行簡式審判程序後判決如左：
      主  文
甲○○連續施用第一級毒品，累犯，處有期徒刑拾月；又連續施用第二級毒品，累犯
，處有期徒刑陸月。應執行有期徒刑壹年貳月。
      事  實
一、甲○○前因施用毒品案件，經本院裁定送請觀察、勒戒後，因認無繼續施用毒品
    之傾向，於民國八十七年八月七日以八十七年度易字第二五三號判決免刑（一犯
    ）；復因施用毒品案件，經臺灣臺北地方法院檢察署檢察官聲請臺灣臺北地方法
    院以八十九年度毒聲字第三三六號裁定送觀察、勒戒後，亦認無繼續施用毒品之
    傾向，經該署檢察官於八十九年六月十二日以八十九年度毒偵緝字第二０二號為
    不起訴處分（二犯）；又因施用毒品案件，經臺灣宜蘭地方法院檢察署檢察官聲
    請本院裁定送強制戒治，並以九十年度毒偵字第三０七號提起公訴，經本院於九
    十年五月十七日分別就施用第一級毒品部分判處有期徒刑八月，就施用第二級毒
    品部分判處有期徒刑四月，定應執行刑為有期徒刑十月，而於九十二年三月九日
    執行完畢出監。猶不知悛悔，明知海洛因係毒品危害防制條例所列第一級毒品，
    安非他命為第二級毒品，均不得施用或持有，仍分別基於施用第一級毒品海洛因
    之概括犯意，自九十二年九月某日起至九十三年六月二十九日下午四、五時止（
    確實時間不詳），連續駕車在宜蘭縣內之不詳處所，以將第一級毒品海洛因置入
    注射針筒注射施打之方式，施用第一級毒品海洛因多次，注射針筒於使用後已丟
    棄滅失；另基於施用第二級毒品安非他命之概括犯意，自九十三年二月初某日起
    至九十三年七月一日晚間十一、二時許止（確實時間不詳），連續在宜蘭縣宜蘭
    市○○路十八號住處，以將第二級毒品安非他命放入玻璃球內燃燒產生煙霧之方
    式，施用第二級毒品安非他命多次，玻璃球則於施用後亦已丟棄滅失。嗣分別於
    （一）九十三年二月二十二日晚間十一時許，為警定期調驗查獲，及（二）九十
    三年四月二十八日下午六時許，在宜蘭縣宜蘭市○○路段因另案為警拘提到案驗
    尿查獲，及（三）九十三年六月十日下午五時四十五分，在宜蘭縣宜蘭市○○路
    、康樂路口為警查獲，而循線偵悉上情。
二、案經宜蘭縣警察局宜蘭分局報告臺灣宜蘭地方法院檢察署檢察官偵查起訴。
      理  由
一、右揭犯罪事實，業據被告甲○○於本院調查、審理中均供承不諱，而被告為警查
    獲時所採取之尿液，經分別送鑑定之結果，就犯罪事實（一）部分呈安非他命及
    嗎啡陽性反應，有列管毒品人口尿液檢體採集送驗紀錄表二紙及慈濟大學濫用藥
    物檢驗中心九十三年二月二十七日慈藥字第九三０二二七０九號函所附之檢驗報
    告；就犯罪事實（二）部分呈甲基安非他命及嗎啡陽性反應，此有宜蘭縣警察局
    宜蘭分局移送毒品案件犯嫌姓名與尿液編號對照表及慈濟大學濫用藥物檢驗中心
    九十三年五月六日慈藥字第九三０五０六０九號函所附之檢驗總表各一件在卷足
    憑；就犯罪事實（三）部分呈嗎啡陽性反應，有列管毒品人口尿液檢體採集送驗
    紀錄表二紙及慈濟大學濫用藥物檢驗中心九十三年六月十八日慈藥字第九三０六
    一八二五號函所附之檢驗總表一紙附卷足稽，堪信被告於本院調查、審理中所為
    施用第一級毒品海洛因及第二級毒品安非他命之自白不虛。被告前因施用毒品案
    件，經本院裁定送請觀察、勒戒後，因認無繼續施用毒品之傾向，經本院於八十
    七年八月七日以八十七年度易字第二五三號判決免刑；復因施用毒品案件，經臺
    灣臺北地方法院檢察署檢察官聲請臺灣臺北地方法院以八十九年度毒聲字第三三
    六號裁定送觀察、勒戒後，亦認無繼續施用毒品之傾向，經該署檢察官於八十九
    年六月十二日以八十九年度毒偵緝字第二０二號為不起訴處分；又因施用毒品案
    件，經臺灣宜蘭地方法院檢察署檢察官聲請本院裁定送強制戒治，並以九十年度
    毒偵字第三０七號提起公訴，經本院於九十年五月十七日分別就施用第一級毒品
    部分判處有期徒刑八月，就施用第二級毒品部分判處有期徒刑四月，定應執行刑
    為有期徒刑十月，此有上開不起訴處分書、判決書及臺灣高等法院被告全國前案
    紀錄表各一件附卷可稽。是本件事證明確，被告五年內三犯施用毒品之犯行，洵
    堪認定。
二、按毒品危害防制條例於九十二年七月九日全文公布修正，並自公布後六個月即九
    十三年一月九日施行（以下簡稱「修正後毒品危害防制條例」），而海洛因及安
    非他命仍屬修正後毒品危害防制條例第二條第二項第一、二款所規定之第一、二
    級毒品，故施用海洛因及安非他命者仍應依法處罰。又按連續犯應適用最後行為
    時之法律，查本件被告甲○○最後施用第一級毒品海洛因及第二級毒品安非他命
    之犯行，係於九十三年一月九日修正後毒品危害防制條例施行後所為，自應適用
    修正後毒品危害防制條例。是核被告施用海洛因之行為，係犯修正後毒品危害防
    制條例第十條第一項之施用第一級毒品罪。被告施用安非他命之行為，則係犯修
    正後毒品危害防制條例第十條第二項之施用第二級毒品罪。其持有第一級毒品海
    洛因及第二級毒品安非他命之犯行，各為高度之施用行為所吸收，均不另論罪。
    被告多次施用第一級毒品海洛因及第二級毒品安非他命之犯行，均時間緊接，方
    法相同，觸犯構成要件相同之罪名，顯係基於概括犯意為之，乃依連續犯之規定
    均論以一罪，並依法各加重其刑。又被告所犯之連續施用第一級毒品海洛因及第
    二級毒品安非他命二罪間，犯意各別，行為互異，應予分論併罰。至公訴人雖僅
    就被告於九十三年二月二十二日晚間十一時許回溯前二十四小時內某時施用第一
    級毒品海洛因之犯行，及九十三年二月二十二日晚間十一時許回溯前九十六小時
    內某時施用第二級毒品安非他命之犯行起訴，然其自九十二年九月某日起至九十
    三年六月二十九日下午四、五時止（確實時間不詳）其餘施用第一級毒品海洛因
    之犯行，及自九十三年二月初某日起至九十三年七月一日晚間十一、二時許止（
    確實時間不詳）其餘施用第二級毒品安非他命之犯行，與前揭起訴部分，均有連
    續犯之裁判上一罪關係，本院自得併予審酌，附此敘明。茲查，被告因施用毒品
    案件，經臺灣宜蘭地方法院檢察署檢察官以九十年度毒偵字第三０七號提起公訴
    ，經本院於九十年五月十七日分別就施用第一級毒品部分判處有期徒刑八月，就
    施用第二級毒品部分判處有期徒刑四月，定應執行刑為有期徒刑十月，於九十二
    年三月九日執行完畢出監，有卷附臺灣高等法院被告全國前案紀錄表可按，其於
    受有期徒刑之執行完畢，五年內再犯有期徒刑以上之罪，為累犯，依法遞加重之
    。爰審酌被告前有多次施用毒品紀錄，並送請觀察、勒戒及強制戒治，且入監執
    行，仍違反禁令非法施用足以導致精神障礙及生命危險之毒品，惟其於本院審理
    中坦承犯行，與其犯罪之動機、目的、次數，且並未危害他人等一切情狀，分別
    量處如主文所示之刑，並定其應執行刑，以啟自新。
據上論斷，應依刑事訴訟法第二百九十九條第一項前段、第二百七十三條之一第一項
，毒品危害防制條例第十條第一項、第二項，刑法第十一條前段、第五十六條、第四
十七條、第五十一條第五款，判決如主文。
本案經檢察官劉憲英到庭執行職務。
中      華      民      國      九十三      年     七    月    二十九   日
                                  臺灣宜蘭地方法院刑事第四庭
                                      法  官  郭  顏  毓
右正本證明與原本無異。
如不服本判決應於送達後十日內向本院提出上訴狀。(應附繕本)
                                      書記官  莊  淑  茹
中      華      民      國      九十三      年     七    月    二十九   日
附錄法條：
毒品危害防制條例第十條
施用第一級毒品者，處六月以上五年以下有期徒刑。
施用第二級毒品者，處三年以下有期徒刑。
